【裁判字號】    94,簡上,492
【裁判日期】    950404
【裁判案由】    恐嚇
【裁判全文】
臺灣桃園地方法院刑事判決             94年度簡上字第492號
上  訴  人
即  被  告  乙○○
上列上訴人即被告因恐嚇案件，不服本院中華民國94年10月25日
94年度壢簡字第1874號刑事簡易判決（聲請簡易判決處刑案號：
94年度偵字第12956 號），提起上訴，本院合議庭判決如下：
    主  文
上訴駁回。
    事  實
一、乙○○因其父於民國八十九年間至桃園縣龜山鄉長庚醫院就
    醫時死亡，認長庚醫院對其父之死亡有醫療過失，而陸續向
    桃園縣政府衛生局陳情。於九十四年五月十八日十五時許，
    再次前往桃園縣桃園市縣○路五十五號三樓之桃園縣政府衛
    生局局長辦公室，欲尋訪局長甲○○陳情此事，因局長辦公
    室員工丙○○及丁○○告知局長公出不在辦公室內，乙○○
    竟基於恐嚇甲○○之犯意，以「你（指甲○○）管這個位子
    ，你不把醫院管好，你管死多少人，你以為你在這邊做，你
    在這邊開會就小心一點，我上來的時候就讓你好看，你不要
    讓我等到一次，我就讓他很難看」、「我要求見他，你不見
    沒關係˙˙˙，總有一天遇到他，二十年後讓我遇到他，我
    一樣踹他一腳」、「你再轉告他一件事情，我希望善了，跟
    他見面這叫善了，你不見我就要惡了，惡了怎麼了，大家看
    著辦，他在家裡最好給我小心一點，萬一有什麼異物在身上
    的時候，他就不要哭。女孩子喔，都是要找到家裡來也可以
    ，我同意啊，等他把他祖宗八代查清楚，他父母住哪裡，他
    住哪裡，沒關係啊，要查來查啊，我今天付兩萬塊錢我查不
    到他背景，別傻了啦，現在白道˙˙˙白道黑道掛那麼緊，
    我花幾萬塊都查得出來啦」、「所以我希望見到他，當面跟
    他講清楚，講完以後，他不理我沒關係，大家黑白各自了卻
    ，到時候出事情大家也知道什麼事情就好，有根據就來找我
    ，沒根據就不要來找我」等加害生命、身體之言語，要丙○○及丁○○轉告甲○○，甲○○經丙○○及楊翠告知此事後
    ，因而心生畏懼，致生危害於甲○○之安全。
二、案經甲○○訴由桃園縣政府警察局桃園分局報請台灣桃園地
    方法院檢察署檢察官偵查後聲請簡易判決處刑。
    理  由
一、本件本院函調之錄音光碟，係被告乙○○至桃園縣政府衛生
    局尋訪告訴人甲○○陳情，而因甲○○未在，而對員工丙○○、丁○○所述之話語，經丁○○錄製取得等情，業據證人
    丙○○、丁○○於本院審理中供陳在卷。而本件錄音光碟係
    由對話當事人之一錄製而成，並未違反刑法、通訊保障及監
    察法或其他相關法律，該光碟既非以違法之方式製成、取得
    ，亦未合於刑事訴訟法中關於無證據能力之規定，是該錄音
    光碟為有證據能力，核先敘明。
二、訊據被告固不否認有於上揭時、地前往桃園縣政府衛生局，
    欲找告訴人即衛生局局長甲○○陳情等情，惟矢口否認有何
    恐嚇犯行，辯稱聲請簡易判決處刑書之內容均係斷章取義，
    告訴人根本未生恐懼，故被告並無致生危害於安全，且其並
    未要他人傳話給甲○○云云。
三、經查：
  (一)被告辯稱錄音光碟並無法顯示錄音之時間、地點，無法證明
    係其於前揭時、地所述，且有可能係經剪接云云，惟查，該
    錄音光碟係九十四年五月十八日下午三時許被告之談話內容
    ，由證人丁○○錄製等情，業據證人丙○○、丁○○證述屬
    實（見本院審判筆錄第一一至一二、一五頁），又依本院當
    庭勘驗錄音光碟，其語氣文義均屬一貫，並無何經剪接中斷
    之跡象，此有本院審判筆錄可按，是該錄音光碟之內容係被
    告於前揭時間至桃園縣政府衛生局時所述，並無經剪接等情
    ，洵堪認定。被告雖辯稱證人丙○○、丁○○為衛生局之雇
    員，受有壓力，故證詞不足採信云云。然證人丙○○、丁○○於審理中為證言時均於朗讀結文後依法具結，與被告亦無
    仇隙，自無甘冒偽證罪處罰之可能，是證人丙○○、丁○○
    之證述自可採信。
  (二)被告辯稱其為聲請簡易判決處刑書上所載之言詞時，均有強
    調若現在自己老二十歲，才會為該行為云云，經查，被告雖
    確有稱：「我要是再老二十年，今天我絕對不這麼好說」、
    「所以我說如果我多二十歲，沒有前途可言的話，我今天不
    是那麼˙˙˙，台灣找個大陸仔進來沒有花多少錢，五十萬
    、一百萬就解決掉了」等語，然依本院於審判期日當庭勘驗
    之錄音光碟，被告於稱：「你（指甲○○）管這個位子，你
    不把醫院管好，你管死多少人，你以為你在這邊做，你在這
    邊開會就小心一點，我上來的時候就讓你好看，你不要讓我
    等到一次，我就讓他很難看」、「我要求見他，你不見沒關
    係˙˙˙，總有一天遇到他，二十年後讓我遇到他，我一樣
    踹他一腳」、「你再轉告他一件事情，我希望善了，跟他見
    面這叫善了，你不見我就要惡了，惡了怎麼了，大家看著辦
    ，他在家裡最好給我小心一點，萬一有什麼異物在身上的時
    候，他就不要哭。女孩子喔，都是要找到家裡來也可以，我
    同意啊，等他把他祖宗八代查清楚，他父母住哪裡，他住哪
    裡，沒關係啊，要查來查啊，我今天付兩萬塊錢我查不到他
    背景，別傻了啦，現在白道˙˙˙白道黑道掛那麼緊，我花
    幾萬塊都查得出來啦」、「所以我希望見到他，當面跟他講
    清楚，講完以後，他不理我沒關係，大家黑白各自了卻，到
    時候出事情大家也知道什麼事情就好，有根據就來找我，沒
    根據就不要來找我」等語時（見本院審判筆錄第三至六頁）
    ，依其前後語意，並無以若現在其年老二十歲為前提，是被
    告前揭辯詞，自無可採，被告有為加害甲○○生命、身體之
    言詞，自無疑義。
  (三)被告辯稱並未要他人將其言語傳達予甲○○云云，惟查，證
    人丁○○證稱：「當時被告看著我及證人丙○○說，叫我把
    當日他所說的話轉給甲○○」、「就我的記憶中，被告是一
    進來就開始講，最後他是跟我們說叫我們把聽到的告訴甲○○」等語（見審判筆錄第一五至一六頁），依本院勘驗之錄
    音光碟中被告亦稱：「所以我請你轉告甲○○，我要求見他
    ，我見他的時候，我可以跟他講說，我不大聲，我不小聲，
    ˙˙˙也不會對他動粗，我可以保證這個事情，好不好，如
    果他不見，也隨便他，我隨時來，遇到了，我絕對不會小聲
    ，才怪，一定是大小聲，我目的就是要羞辱他，那就是要羞
    辱，好嗎，請你務必轉告他，你不要到時候他講說我從來沒
    人告訴我這個事情，那就很冤了，好嗎，可以嗎，你可以幫
    我這個忙嗎，你這樣很清楚的轉告給甲○○，我的講法」等
    語（見審判筆錄第五至六頁），是被告有要求丙○○、丁○○將其言語轉告甲○○，自堪認定。被告前揭辯詞，自非屬
    實。
  (四)按刑法第三百零五條所謂致生危害於安全，係指受惡害之通
    知者，因其恐嚇，生安全上之危險與實害而言。被告因欲向
    告訴人陳情而未遇，竟以「他在家裡最好給我小心一點」等
    加害生命、身體之言詞，向告訴人恐嚇，告訴人因畏懼向警
    方提出告訴（見偵查卷宗第十至十一頁），是告訴人對其生
    命、身體感到不安，至為明顯，是被告對告訴人之恐嚇，已
    達於危害安全之程度，洵堪認定。被告辯稱告訴人根本未生
    恐懼，故被告並無致生危害於安全云云，即無可採。
  (五)綜上，被告所辯均不足採信，本件事證明確，被告犯行堪予
    認定，應依法論科。
四、按所謂間接正犯，乃指利用無責任能力人，或無犯罪意思之
    人實施犯罪行為之謂。核被告所為，係犯刑法第三百零五條
    之恐嚇危害安全罪。被告以加害告訴人生命、身體之恐嚇話
    語，藉無犯意之丙○○、丁○○轉達恐嚇內容，係間接正犯
    。原審以被告事證明確，援引刑法第三百零五條、第四十一
    條第一項前段，罰金罰鍰提高標準條例第一條前段、第二條
    ，判處被告拘役四十日，如易科罰金，以三百元折算一日，
    認事用法俱無違誤之處，量刑亦屬妥適，應予維持。被告上
    訴意旨略以並未見過告訴人，亦未與告訴人說過話，自無恐
    嚇之行為，且亦無犯意，如認被告有罪，請給予緩刑云云，
    指摘原審判決不當，為無理由，應予駁回。被告雖無前科，
    且係因認長庚醫院對其父之死亡有醫療過失，陸續向桃園縣
    政府衛生局陳情，未獲滿意之結果而心生不滿，始為本件犯
    行，犯罪之原因雖令人同情，然如容認被告不遵循法律程序
    主張權利，以犯罪之方式達陳情之目的，將嚴重破壞法治社
    會之根本，法治國原則將蕩然無存，況被告於本院審理時猶
    否認犯行，毫無悔意，顯見其對此次犯行並無警惕之意，難
    認無再犯之虞，不宜為緩刑之諭知。
五、被告於本院審判期日聲請傳喚告訴人及到場處理之警員，經
    查，告訴人經本院合法傳喚，因於審判期日當日適逢因公赴
    英、法考察而請假，本院審酌告訴人於被告為恐嚇犯行時並
    未在場，而於警詢時已明確表明經告知被告之言行後有心生
    畏懼之情，並提出告訴，是本院認無再次傳喚之必要。至到
    場處理處理之警員，僅係事後前來處理，並無現場見聞被告
    與丙○○、丁○○之對話，自無傳訊之必要。另被告要求調
    閱當時之錄影帶，經本院函調結果，因桃園縣政府衛生局局
    長辦公室會客區於當時並未裝設錄影監視設備，自無從調閱
    ，此有桃園縣政府衛生局九十五年二月十日桃衛行字第０九
    五００一二六四三號函在卷可稽，附此敘明。
據上論斷，應依刑事訴訟法第四百五十五條之一第一項、第三項
、第三百六十四條、第三百六十八條，判決如主文。
本案經檢察官蔡孟利到庭執行職務。
中    華    民    國    95    年    4    月      4    日
                  刑事第一庭審判長法  官  曾淑華
                                  法  官  朱美璘
                                  法  官  王耀興
以上正本證明與原本無異。
不得上訴。
                                  書記官  劉晨輝
中    華    民    國    95    年    4     月    4     日


司法院資訊處製作；財團法人民間司法改革基金會備份。
